【裁判字號】    98,聲,947
【裁判日期】    980924
【裁判案由】    返還提存物
【裁判全文】
臺灣臺南地方法院民事裁定               98年度聲字第947號
聲  請  人  新鑫股份有限公司
法定代理人  乙○○
相  對  人  甲○○
上列當事人間聲請返還擔保金事件，本院裁定如下：
    主  文
本院九十六年度存字第三八七九號提存事件聲請人所提存中央政
府重大交通建設公債86年度甲類第10期債票，面額新臺幣壹拾萬
元整之擔保物，准予返還。
聲請程序費用由相對人負擔。
    理  由
一、按訴訟終結後，供擔保人證明已定20日以上之期間，催告受
    擔保利益人行使權利而不行使者，法院應依供擔保人之聲請
    ，以裁定命返還其提存物，民事訴訟法第104條第1項第3款
    前段定有明文。前開規定，於其他依法令供訴訟上之擔保者
    準用之，並為同法第106條所規定。而該款所謂「訴訟終結
    」，應從廣義解釋，包括撤銷假扣押或假處分裁定及執行程
    序終結在內（最高法院88年度台抗字第682號裁定意旨參照
    ）。
二、聲請意旨略以：聲請人與相對人間請求清償票款事件，聲請
    人前遵本院96年度裁全字第6731號民事假扣押裁定，為擔保
    假扣押，曾提供中央政府重大交通建設公債86年度甲類第10
    期債票，面額新臺幣壹拾萬元整為擔保物，並以本院96年度
    存字第3879號擔保提存事件提存後，聲請執行相對人所有之
    財產在案。茲因該假扣押事件，經聲請人聲請撤回假扣押裁
    定及執行，執行程序因執行法院撤銷執行程序而終結，且聲
    請人亦以新興郵局存證信函第1232號催告相對人於一定期間
    內行使權利，而相對人已逾行使權利之期限而未行使。爰依
    民事訴訟法第104條第1項第3款規定，聲請返還擔保物等語
    。
    並提出提存書、假扣押裁定、新興郵局存證信函第1232號及
    郵件收件回執為憑。
三、經查：聲請人主張之上開事實，業據其提出與所述相符之本
    院96年度裁全字第6731號假扣押裁定、本院96年度存字第38
    79號提存書、新興郵局存證信函第1232號及郵件收件回執各
    1件為證，並經本院依職權調閱上開本院98年度執全字第351
    3號 (含96年裁全字第6731號)假扣押執行卷、97年度裁全聲
    字第148號卷、96年度存字第3879號提存卷核閱屬實。茲因
    該假扣押執行事件，業經聲請人聲請撤銷假扣押裁定 (97年
    度裁全聲字第148號)及執行 (中華民國97年6月24日南院雅
    96執全實字第3513號函)而告終結，又相對人迄未對聲請人
    行使權利，有本院民事紀錄科查詢表及電話紀錄各1份在卷
    足參。從而依前開規定，聲請人聲請返還擔保金自無不合，
    應予准許。
四、依民事訴訟法第95條、第78條，裁定如主文。
中    華    民    國    98    年    9     月    24    日
                  民事庭        司法事務官
以上正本係照原本作成
如不服本裁定，應於裁定送達後10日內，以書狀向司法事務官提
出異議。
中    華    民    國    98    年    9     月    28    日
                                書記官  鍾佳佑


司法院資訊處製作；財團法人民間司法改革基金會備份。
